臺灣屏東地方法院刑事判決　　　　　　　　　　　　　九十三年度訴字第五八二號
　　公　訴　人　臺灣屏東地方法院檢察署檢察官
　　被　　　告　甲○○　男　三.
右列被告因違反毒品危害防制條例案件，經檢察官提起公訴（九十三年度毒偵字第一
一二五號）、移送併案暨追加起訴（九十四年度毒偵字第二一○號），被告於本院準
備程序中就被訴事實為有罪之陳述，經本院合議庭裁定由受命法官獨任依簡式審判程
序審理，判決如左：
    主  文
甲○○連續施用第一級毒品，累犯，處有期徒刑壹年貳月，扣案之第一級毒品海洛因
壹包（淨重零點零柒公克、包裝重零點貳公克）沒收銷燬之；又連續施用第二級毒
品，累犯，處有期徒刑拾月，扣案沾有第二級毒品甲基安非他命殘渣之吸管壹支、吸
食器壹組均沒收銷燬之。應執行有期徒刑壹年拾月，扣案之第一級毒品海洛因壹包（
淨重零點零柒公克、包裝重零點貳公克）、沾有第二級毒品甲基安非他命殘渣吸管
壹支及吸食器壹組，均沒收銷燬之。
    事  實
一、甲○○曾於民國八十九年間，因違反毒品危害防制條例案件，經本院八十九年度
    易字第一四四六號判處應執行有期徒刑一年確定（施用第一級部分判處有期徒刑
    八月、施用第二級部分判處有期徒刑六月確定），甫於九十二年二月二十七日縮
    短刑期執行完畢。又因施用毒品案件，經本院以八十七年度毒聲字第五六○號裁
    定送觀察勒戒後，經評定認無繼續施用傾向，經臺灣屏東地方法院檢察署檢察官
    於八十七年十月六日以八十七年度偵字第六三六七號為不起訴處分；再因施用毒
    品案件，經本院八十九年度毒聲字第一七六二號裁定送觀察勒戒後，經評定認有
    繼續施用傾向，並經本院以八十九年度毒聲字第一九九七號裁定送強制戒治，其
    間因戒治成效良好，經本院九十年度毒聲字第六一七號號裁定停止戒治（刑罰部
    分已如前述），詎仍不知戒絕，竟又基於施用第一級毒品海洛因、第二級毒品甲
    基安非他命之概括犯意，自九十三年四月中旬起至九十四年一月十五日十七時至
    十九時止，在其位於屏東市○○路附近之養鴿舍，以將毒品海洛因摻入香菸內吸
    食之方式，連續施用毒品海洛因多次；另以將毒品甲基安非他命置於玻璃吸食器
    內，下方點火加熱燒烤，再以口鼻吸食蒸發氣體之方式，連續施用第二級甲基安
    非他命多次，平均一星期施用一次。嗣先後為警查獲：
  1.九十三年四月十七日二十二時二十分許，在其友人洪振嗣位於屏東市○○路一六
    五巷四八弄二二號住處為警查獲。
  2.九十四年一月十五日二十時五十分許，在同右地點為警查獲，並扣得第一級毒品
    海洛因一包（淨重零點零七公克、包裝重零點三二公克）、及被告所有且供施用
    毒品甲基安非他命所用而沾有甲基安非他命殘渣之吸管一支及吸食器一組（其餘
    扣案之所有人不明惟沾有第一級毒品海洛因殘渣之注射針筒二支，則難認與本案
    有關）。
二、案經高雄市政府警察局楠梓分局報告臺灣高雄地方法院檢察署檢察官呈請臺灣高
    等法院高雄分院檢察署令轉臺灣屏東地方法院檢察署檢察官偵查起訴及屏東縣警
    察局屏東分局報告臺灣屏東地方法院檢察署檢察官移送併辦及追加起訴。
    理  由
一、本件被告甲○○所犯係死刑、無期徒刑、最輕本刑為三年以上有期徒刑以外之罪
    ，其於本院準備程序中就被訴事實為有罪之陳述，經本院合議庭裁定由受命法官
    獨任依簡式審判程序，先予敘明。
二、右揭事實，訊據被告甲○○於本院審理中坦承不諱，而被告先後二次為警查獲，
    經採尿送鑑定結果，除事實1.部分僅有嗎啡陽性反應外，事實2.部分則呈嗎啡、
    甲基非他命陽性反應，有高雄市立凱旋醫院煙毒尿液檢驗成績書、臺灣檢驗科技
    股份有限公司濫用藥物檢驗報告各一紙在卷可稽。此外，復有被告所有且供施用
    甲基安非他命所用之吸管一支及吸食器一組及疑似毒品之白色粉末一包扣案可佐
    。又上開扣案物品，經送請專業機構鑑定結果，其中白色粉末，確為第一級毒品
    海洛因（淨重零點零七公克、包裝重零點三二公克），其餘吸管及吸食器則均含
    毒品甲基安非他命成分，亦有法務部調查局九十四二月二十四日調科壹字第二四
    ○○○三五三二號鑑定通知書一份、中山醫學大學附設中和紀念醫院檢驗報告二
    份附卷可參。又本案雖有注射針筒二支扣案，且警卷內亦有被告於右揭2.時地查
    獲時，其左手臂顯現疑似針孔痕跡之照片（見屏東分局警卷第十九頁），然被告
    於本院審理中供稱：伊係以將毒品海洛因摻入香菸內之方式施用，並未使用注射
    針筒，其左手臂上之痕跡係痣，而非針孔，扣案之注射針筒係他人所有等語在卷
    ，復經本院當庭勘驗被告左手臂，確無針孔痕跡（見本院卷第一一八頁），是關
    於被告施用毒品海洛因之方式，自應以其於本院中之自白資以認定。至被告於右
    揭事實1.為警查獲後之驗尿報告，固呈甲基安非他命陰性反應，然參酌吸食毒品
    行為具有成癮性，被告既自白其確有自九十三年四月中旬起即連續施用毒品甲基
    安非他命，上開驗尿報告要僅能說明被告於採尿時回溯七十二小時內，恰無施用
    第二級毒品甲基安非他命或施用劑量甚微致尿液代謝無法檢出，尚無足影響其自
    白之可信性。被告前因施用毒品案件，經本院以八十七年度毒聲字第五六○號裁
    定送觀察勒戒後，經評定認無繼續施用傾向，經臺灣屏東地方法院檢察署檢察官
    於八十七年十月六日以八十七年度偵字第六三六七號為不起訴處分；再因施用毒
    品案件，經本院八十九年度毒聲字第一七六二號裁定送觀察勒戒後，經評定認有
    繼續施用傾向，並經本院以八十九年度毒聲字第一九九七號裁定送強制戒治，其
    間因戒治成效良好，經本院九十年度毒聲字第六一七號號裁定停止戒治，刑罰部
    分，則經本院八十九年度易字第一四四六號判處應執行有期徒刑一年確定（施用
    第一級部分判處有期徒刑八月、施用第二級部分判處有期徒刑六月確定），有卷
    附臺灣屏東地方法院檢察署刑案資料查註紀錄表、同署全國施用毒品案件紀錄表
    、臺灣高等法院被告全國前案紀錄表在卷可考，是本件被告所為施用第一級、第
    二級毒品犯行，自應依法論科。
三、按海洛因、甲基安非他命分別係毒品危害防制條例所定之第一級毒品、第二級毒
    品，均不得非法施用，是核被告甲○○所為，係犯毒品危害防制條例第十條第一
    項、第二項之施用第一級毒品、施用第二級毒品罪。被告為施用毒品海洛因、甲
    基安非他命而分別持有毒品之低度行為，已為其施用之高度行為所吸收，不另論
    罪。被告多次施用毒品海洛因、甲基安非他命犯行，時間緊接，方法相同，觸犯
    構成要件相同之罪，顯係基於概括犯意反覆為之，為連續犯，各應依刑法第五十
    六條規定，從一重論以一罪，並加重其刑。併辦意旨所指被告於右揭事實2.時地
    為警查獲及被告於本院自白其施用毒品海洛因期間迄至九十四年一月十五日十七
    時至十九時止等事實，雖未經起訴，然與起訴部分具有連續犯之裁判上一罪關係
    ，為起訴效力所及，本院應併予審理。被告曾於八十九年間，因違反毒品危害防
    制條例案件，經本院八十九年度易字第一四四六號判處應執行有期徒刑一年確定
    （施用第一級部分判處有期徒刑八月、施用第二級部分判處有期徒刑六月確定）
    ，甫於九十二年二月二十七日縮短刑期執行完畢，有臺灣屏東地方法院檢察署刑
    案資料查註紀錄表、臺灣高等法院被告全國前案紀錄表各一紙在卷可考，其於有
    期徒刑執行完畢五年內再犯本件有期徒刑以上之二罪，係屬累犯，均應依刑法第
    四十七條規定，各加重其刑，並均遞予加重之。爰審酌被告前有毒品前科，且歷
    經戒斷毒品之保安處分程序（參見前揭紀錄表），猶無法戒絕毒癮，顯見其意志
    不堅，無悔改之決心，有違政府制定毒品危害防制條例之立法美意，惟犯後坦承
    犯行，態度尚可等一切情狀，量處如主文所示之刑，並定其應執行之刑。又扣案
    之第一級毒品海洛因一包（淨重零點零七公克、包裝重零點三二公克，包裝袋部
    分因與毒品無法析離，應整體視為毒品，參酌法務部調查局九十三年十一月十六
    日調科壹字第○九三六二三九六五五○號函）係查獲之毒品，另沾有第二級毒品
    甲基安非他命殘渣之吸管一支及吸食器一組，亦應整體視為毒品，不問屬於被告
    與否，均應依毒品危害防制條例第十八條第一項前段之規定，併予宣告沒收銷燬
    之。至扣案之注射針筒二支，經鑑定結果雖沾有第一級毒品海洛因殘渣，有高雄
    醫學大學附設中和紀念醫院檢驗報告附卷可按，然被告否認為其所有，本案復無
    證據證明被告有以針筒注射之方式施用毒品海洛因已如上述，自難認與本案犯行
    有關，爰不另為沒收銷燬之諭知，附此敘明。
據上論斷，應依刑事訴訟法第二百七十三條之一第一項、第二百九十九條第一項前段
，毒品危害防制條例第十條第一項、第二項、第十八條第一項前段，刑法第十一條、
第五十六條、第四十七條、第五十一條第五款，判決如主文。
本案經檢察官劉俊儀到庭執行職務。
中      華      民      國      九十四     年     四     月     十二    日
                                      臺灣屏東地方法院刑事第四庭
                                          法  官  劉敏芳
以上正本證明與原本無異。
如不服本判決應於收受本判決送達後十日內向本院提出上訴書狀，其未敘述上訴理由
者，並得於提起上訴後十日內向本院補提理由書狀（均須按他造當事人之人數附繕本
）「切勿逕送上級法院」
中      華      民      國      九十四     年     四     月     十二    日
                                          書記官  許倬維
附錄本案論罪法條：
毒品危害防制條例第十條：
施用第一級毒品者，處六月以上五年以下有期徒刑。
施用第二級毒品者，處三年以下有期徒刑。
